【裁判字號】    88,訴,51
【裁判日期】    891007
【裁判案由】    違反懲治走私條例
【裁判全文】
臺灣澎湖地方法院刑事判決                            八十八年度訴字第五一號
    被      告  子○○
            （原名鄭銘
右列被告因違反懲治走私條例案件，經檢察官提起公訴（八十八年度偵字第一０二號
），本院判決如左：
    主  文
子○○共同私運管制物品進口逾公告數額，累犯，處有期徒刑壹年，併科罰金新台幣
壹拾伍萬元，罰金如易服勞役，以銀元參佰元即新台幣玖佰元折算壹日。
扣案大陸古井貢酒陸拾瓶沒收。
    事  實
一、子○○（原名鄭銘男）曾因違反懲治走私條例案件，經台灣高等法院台中分院判
    處有期徒刑二月，由最高法院駁回上訴確定，而於八十七年一月二日執行完畢。
    竟不知悔改，意圖牟取不法暴利，事先與大陸地區綽號「小李」之不詳姓名成年
    男子電話商議，以新台幣（下同）十五萬元之價格洽購大陸農產品蒜頭與大陸古
    井貢酒一批，並約定在北緯二十四度、東經一百一十九度公海交貨。子○○隨即
    以每人一萬元之代價，僱用知情之丑○○、甲○○、乙○○、辰○○、鄭景州（
    原名寅○○）等五人（均已另行審結），而以自己犯罪之意思，與上述五人基於
    共同私運管制物品進口之犯意聯絡，由五人分別駕駛「旭鴻號」、「登滿財二十
    號」等二艘漁船，於民國八十八年二月七日十五時許，自台中梧棲港報關出海，
    前往與上開綽號「小李」所約定交貨地點之公海上，自不知名大陸漁船接駁重達
    二萬六千九百八十八公斤之大陸蒜頭七百七十四袋及大陸古井貢酒六十瓶，而將
    該批完稅價格為三十三萬七千零四十六元之匪偽物品置放船艙中私運進口，五人
    於同月九日十四時五十分運抵澎湖縣西嶼鄉竹灣村漁港，並與子○○會合後，假
    藉船隻維修名義，將該二艘漁船駛至竹灣村知情之丁○○所經營之「共合造船廠
    」上架停放，子○○旋於現場以每人三千元之代價，自行或經丁○○媒介僱用知
    情之搬運工人己○○、丙○○、陳文樂（另由軍法機關追訴審判）、卯○○、辛○○、庚○○等六人，及以每人一萬元之代價僱用壬○○、戊○○、癸○○等三
    人（上述十人均已另行審結）分別駕駛ＡＴ－四一五、ＷＸ－二三０六、ＶＴ－
    四七三等貨車前往該造船廠裝載，而共同基於運送走私物品之犯意聯絡，由子○○等十一人共同將該批物品運往西嶼鄉竹灣村一六五之二號旁壬○○所有之車庫
    ，並經子○○、壬○○合意將之暫時藏匿該處，再伺機轉運販售圖利，嗣於八十
    八年二月九日夜間七時三十分許，為警在上開造船廠及車庫當場查獲，並扣得上
    開大陸物品。
二、案經澎湖縣警察局白沙分局報請台灣澎湖地方法院檢察署檢察官偵查起訴。
    理  由
一、訊據被告子○○對於右揭事實坦承不諱，核與同案被告丑○○、辰○○、鄭景州
    、甲○○、乙○○、丁○○、癸○○、戊○○、庚○○、陳文樂、辛○○、丙○○、己○○、壬○○、卯○○等人所述情節大致相符，並有澎湖縣農會提領各機
    關部隊移交緝獲走私物品收據、查獲違反台灣省內菸酒專賣暫行條例案件扣押物
    品物品表、梧棲漁港漁船出港申請報告單、機漁船進出港檢查表、照片三十六幀
    足資佐證，而扣案之走私進口物品屬匪偽物品，其查獲時完稅價格合計三十三萬
    七千零四十六元，已逾十萬元之公告管制價格，有財政部高雄關稅局八十八年三
    月二十九日關緝字第八八一六０二八六號函在卷可按，又本件接駁扣案物品之北
    緯二十四度、東經一一九度之海域，係在我十二海里領海範圍及二十四海里鄰接
    區外公海上，亦有內政部八十八年九月二十二日台（八八）內地字第八八九三七
    八三號函在卷可稽，事證明確，被告子○○犯行洵堪認定。
二、按懲治走私條例第三條第一項所列「運送」、「藏匿」走私物品之行為，本質上
    均屬同條例第二條私運管制物品罪之後續行為，行為人於私運管制物品進口既遂
    後，再行僱用他人運送走私物品，則嗣後運送走私物品之罪，應為前之私運管制
    物品罪所吸收，不另論罪，要無與受僱運送走私物品之人成立共同運送走私物品
    罪之餘地，最高法院八十六年台上字第一五二Ｏ號判決要旨可資參照。核被告子
    ○○所為，係犯懲治走私條例第二條第一項之私運管制物品進口逾公告數額罪，
    被告子○○僱用他人運送、藏匿走私物品之行為，皆為先前私運管制物品進口之
    行為所吸收，不另論罪。又被告子○○以自己犯罪之意思，策劃、指揮同案被告
    丑○○、甲○○、乙○○、辰○○、鄭景州等人從事私運管制物品進口之構成要
    件行為，所得悉歸被告子○○所有，依據司法院大法官會議釋字第一Ｏ九號解釋
    意旨及刑法第二十八條規定，應論以共同正犯。再被告子○○曾有如事實欄所載
    之論罪科刑紀錄，有本院被告全國前案紀錄表附卷可稽，其於刑之執行完畢後，
    再犯本件有期徒刑以上刑之罪，為累犯，應依法加重其刑。至被告子○○向大陸
    地區綽號「小李」約定在公海上交貨，「小李」僅出售貨物，且在公海接駁貨物
    ，並無參與該批貨物私運進入我國國境之構成要件行為，自無成立走私罪共犯之
    可言，附此敘明。爰審酌被告子○○素行非佳，就全案處於全盤支配之地位，並
    造成多人參與本件犯行之局面，及其犯罪之動機、目的、手段，犯罪時所受之刺
    激及其品性、生活狀況、智識程度、犯罪所生之損害，及犯罪後態度等一切情狀
    ，量處如主文所示之刑。扣案大陸古井貢酒六十瓶，屬被告子○○所有犯罪所得
    之物，業經供明在卷，應依法宣告沒收；扣案大陸蒜頭業已由行政機關沒入銷毀
    ，有高雄關稅局八八年第三三三號處分書、澎湖縣農會八十八年五月十二日八八
    澎農推字第六九Ｏ號函在卷可憑，本院自難宣告沒收。
據上論斷，應依刑事訴訟法第二百九十九條第一項前段，懲治走私條例第二條第一項
、第十一條，刑法第二十八條、第四十七條、第四十二條第二項、第三十八條第一項
第三款，罰金罰鍰提高標準條例第二條，現行法規所定貨幣單位折算新台幣條例第二
條，判決如主文。
本案經檢察官廖江憲到庭執行職務。
中    華    民國      八十九      年      十      月      六        日
                            臺 灣 澎 湖 地 方 法 院 刑 事 庭
                                  法      官  陳    介    安
右正本證明與原本無異。
如不服本判決，應於判決送達後十日內，向本院提出上訴狀（須附繕本）。
中    華    民    國      八十九      年      十      月      七        日
                                  法院書記官  林    德    盛
懲治走私條例第二條第一項：
私運管制物品進口、出口逾公告數額者，處七年以下有期徒刑，得併科新台幣二十萬
元以下罰金。
懲治走私條例第十一條：
走私行為之處罰，海關緝私條例及本條例無規定者，適用刑法或其他有關法律。


司法院資訊處製作；財團法人民間司法改革基金會備份。
